Diego Vasconcelos Schardosim de Matos

Iniciação Científica na Fundação COPPETEC

DADOS PESSOAIS



01/03/2001



(21) 9 9512-1978



diegovasconcelos62@gmail.com



Rio de Janeiro, Brasil



linkedin.com/in/dev-diego-matos



devdiegomatos.com.br

EDUCAÇÃO

Bacharelando em Ciência da Computação | UFRJ Universidade Federal do Rio de Janeiro 2020.1

HABILIDADES

- HTML
 - Java WordPress
- **CSS**
 - JavaScript C#
- NodeJS
 - **Express**
- MongoDB
- React
- Git
- MySQL

Unity

Godot

C e C++ React Native

IDIOMAS

- Inglês Avançado
- Português (Nativo)

CERTIFICAÇÕES

- Programador Avançado (10/2018)
- Inglês Avançado (12/2017)
- Montagem e Manutenção de Computadores de Notebooks (12/2017)
- Web Designer (12/2016)
- Informática (06/2013)

Objetivo

Trabalhar com Desenvolvimento de Jogos ou Desenvolvimento Web

Resumo Profissional

Atualmente estou realizando uma **Iniciação**

Científica na Fundação COPPETEC, sendo responsável pela manutenção e integração do Sistema Facilitador – Verde da Defensoria pública do Estado do Rio de Janeiro.

Também sou membro ativo da GDP UFRJ (Game Dev Project), já produzi Lia na Floresta Mágica e estou trabalhando em outros dois projetos: Ratinhos e Odu.

Desenvolvi meus fundamentos na área de **Desenvolvimento de Jogos** e **Desenvolvimento Web** durante meu período como professor na SOS Tecnologia e Educação, unidade da Ilha do Governador. O curso tinha como proposta "ensinar os alunos desenvolvimento Web usando os Jogos como meio de aprendizagem".

Durante esse mesmo período realizei estágio com um profissional em SEO, permitindo expandir meus conhecimentos para além da programação. Desenvolvendo habilidades para melhorar a **performance de sites**, ranqueamento na SERP e estratégias de construção de site a partir da análise dos concorrentes.

Finalizei os cursos de **programação avançada**, na S.O.S Tecnologia e Educação, o qual abordava C# e MySQL, curso de **Inglês** pela **CCAA Idiomas**, curso de **Informática** pela Microlins, curso de Montagem e manutenção de Computadores e Notebooks pela CEBRAC.

Experiência Profissional

Iniciação Científica

Fundação Coppetec | Rio de Janeiro, Brasil | 01/08/2021 – Atual Fui Responsável pela manutenção e integração do Sistema Facilitador -Verde da Defensoria pública do Estado do Rio de Janeiro, sistema desenvolvido em Java.

Grupo de Extensão

GDP UFRJ | Rio de Janeiro, Brasil | 08/2021 – Atual Como membro da GDP, estou participando de diversos projetos relacionados a desenvolvimentos de jogos. Já produzi Lia na Floresta Mágica usando Godot e estou em outros 2 projetos ativos, que serão desenvolvidos na Unity: Ratinhos e Odu.

Professor JavaScript

S.O.S Tecnologia e Educação | Rio de Janeiro, Brasil | 01/2020 – 12/2020 Fui responsável por ensinar aos alunos JavaScript moderno através de jogos, com uma didática divertida e intuitiva.

- JavaScript moderno.
- NodeJS no Back-End.
- Express.
- MongoDB.

Alguns projetos desenvolvidos, todos eles podem ser visualizados no meu website pessoal:

- Jogo Asteroides
- Jogo FlappyBird com Banco de Dados

Estágio em consultoria de desenvolvimento / SEO

Rio de Janeiro, Brasil | 01/2020 – 11/2020

Fui responsável por analisar e administrar sites, com o objetivo de melhorar seu posicionamento na SERP através de técnicas de SEO.

- Melhorar a performance de sites.
- Melhorar o posicionamento na SERP.
- Uso de tags semanticas, meta dados, schemas, pesquisa de palavras chave, estudo de concorrentes, melhora de conteúdo.
- Desenvolvimento de páginas atrativas para os clientes.